【裁判字號】    89,訴,259
【裁判日期】    890725
【裁判案由】    毒品危害防制條例
【裁判全文】
臺灣臺南地方法院刑事判決                          八十九年度訴字第二五九號
    公  訴  人  臺灣臺南地方法院檢察署檢察官
    被      告  甲○○
    選任辯護人  洪梅芬律師
                楊惠雯律師
                郭家祺律師
右列被告因毒品危害防制條例案件，經檢察官提起公訴 (八十九年度偵字第五號)，
本院判決如左：
    主  文
甲○○共同連續販賣第二級毒品，處有期徒刑伍年。扣案之第二級毒品安非他命壹小
包（毛重零點柒公克）沒收併銷燬之。販賣第二級毒品所得新台幣貳仟元沒收，如全
部或一部不能沒收時，以其財產抵償之。
    事  實
一、甲○○與乙○○（業經本院以八十八年度訴字第一三五七號審結在案）及另名不
    詳姓名年籍之男子，共同基於販賣第二級毒品安非他命之概括犯意，先於民國八
    十八年六月中旬之某日晚上，由甲○○提供第二級毒品安非他命一小包，委由前
    述不詳姓名年籍之男子，將安非他命送至台南市○○路二百六十號十樓之九丙○○之住處，以新台幣（下同）二千元之價格售予丙○○；復於同年七月十一日晚
    上七時十分許，由甲○○提供安非他命一小包（毛重０．七公克），並委由乙○○將貨送至前開丙○○之住處，擬以新台幣二千元之價格售予丙○○，尚未交貨
    之際，即為警在台南市○○路二百六十號前查獲，並扣得安非他命０．七公克（
    扣案於八十八年訴字一三五七號被告乙○○違反毒品危害防制條例案件）。
二、案經臺灣臺南地方法院檢察署檢察官主動檢舉偵查起訴。
    理  由
一、訊據被告甲○○矢口否認有右揭販賣毒品犯行，辯稱：乙○○及丙○○指其販賣
    安非他命之際，伊負債累累尚向農會貸款，不可能有錢購買安非他命；又證人乙○○之前曾在其經營之保齡球館睡覺，為伊驅趕，因此懷恨在心，始挾怨誣告云
    云。惟查：訊之證人丙○○於警訊證稱：伊係向綽號「碰仔」之男子購買安非他
    命，伊於八十八年七月十一日以打電話之方式與碰仔聯絡說要買”糖”，「碰仔
    」即表示要叫一位「老莫」之男子送過來，要伊十五分鐘後便到樓下等「老莫」
    等情；復於歷次偵訊中證述：伊係打電話向「碰仔」購買毒品安非他命，他再叫
    別人送，碰仔四十多歲瘦瘦黑黑的，電話0000000，然不知其真實姓名為何等情
    （八十八年七月二十六日偵訊筆錄參見）、「我是向『碰仔』聯絡，我向『碰仔
    』買的，而『碰仔』說叫乙○○送來」、「（問：『碰仔』之真名？）我知道『
    碰仔』當過鄉民代表」等語（八十八年十二月二日偵訊筆錄參照）；又於另次偵
    訊中再度陳稱：「（問：你買的毒品是你與碰仔連絡碰仔再叫乙○○交給你？）
    是的，買過二次，莫是送過一次，另一次是另名男子」等語（詳參八十八年十二
    月十七日偵訊筆錄），又證人乙○○於警訊及本院歷次訊問時均證述稱：伊係受
    被告委託送安非他命送給丙○○等情，核與證人丙○○前開證述情節相吻合；再
    者，依被告所自承其曾擔任過歸仁鄉鄉民代表一職，其綽號確實叫「碰仔」或「
    阿碰」無誤，及經本院當庭直接審理所見，被告係與證人丙○○所描述「碰仔」
    之人特徵相符。雖證人丙○○於本院訊問時翻異前詞改稱：伊係向乙○○購買毒
    品，打電話至保齡球館給老莫，老莫告訴伊打過去要說找「碰仔」，伊在警訊時
    所述係為配合乙○○，以為乙○○會因此沒事等語；然查，經本院當庭播放證人
    丙○○於偵訊時證述之錄音帶，其於偵訊時所為之陳述甚為完整且清晰，並與警
    訊時所述相符，應係在自由意識下所為之陳述，況證人乙○○於警訊時原係供稱
    其於八十八年七月十一日為警查獲時所攜帶之安非他命係向綽號「黑仔」購得，
    並未表示係向被告或「碰仔」之人購得（八十八年七月十一日二十三時五分警訊
    筆錄參見），是證人丙○○其警訊時所述根本與乙○○所述不同，故其於本院訊
    問時聲稱係為配合莫聖合所為之陳述乙節，顯與事實有違，委無足採信。雖其於
    偵訊時對碰仔的電話記憶有誤而陳述電話號碼為0000000（應為0000000之誤)，
    然其對於被告之其他特徵均陳述綦詳，而衡情一般人對於非自家之電話未必能予
    以熟記，尚不得因電話號碼記憶有誤即全然否認其他證述情節，況且被告於偵訊
    時被訊及有關「0000000是何電話？」，其尚且答稱：「我家」（八十八年十二
    月十七日偵訊筆錄參見），更足資佐證連被告有時亦未能對電話做正確之陳述，
    再參酌證人丙○○於警訊及偵訊時尚未有與被告串證之虞或受來自被告方面之干
    擾壓力，是仍應以於警偵訊時之陳述較為可採。此外，復有由乙○○身上所起出
    毛重０．七公克之安非他命（扣於本院八十八年訴字一三五七號案件）可稽。
二、被告尚辯解稱：證人乙○○曾在球館內睡覺遭伊驅趕，才挾怨報復云云。惟查，
    證人乙○○於偵訊及本院歷次訊問時一再證稱：伊所以替被告送貨，係因被告曾
    任民意代表，畏懼其惡勢力所致等語，且於其首次警訊中尚因畏懼被告而向警方
    謊稱，該包安非他命係綽號「黑仔」者所有，苟乙○○真有報復被告之意，何以
    在警局初訊中不直指係被告所有？況證人乙○○所替被告交付安非他命予丙○○
    之情節，係與證人丙○○於警偵訊時所證述之情形相符，應堪為憑信。是被告上
    開所辯，顯係臨訟畏罪卸責之詞，不足採信。末查，被告既於本院審理時供稱其
    不認識丙○○，則何以被告於偵查中自行偕同到庭之證人鄭宗安卻陳稱：丙○○
    曾受甲○○之託，交給伊向翁進借的二千元，且先託乙○○再轉交予伊等語，由
    上開證述情節可知，被告與丙○○間並非不認識，而被告於本院訊問時聲稱不認
    識，不僅不足以作為有利被告之證據，反足啟人疑竇。綜上各節，參互勾稽，本
    件事證已臻明確，被告犯行堪以認定。
三、按安非他命係屬毒品危害防制條例第二條第二項第二款所定之第二級毒品，核被
    告所為，係犯毒品危害防制條例第四條第二項之販賣第二級毒品既遂罪及及第五
    項、二項之販賣第二級毒品未遂罪。被告分別與乙○○及前述不詳姓名年籍之男
    子間，有犯意之聯絡及行為之分擔，應依共同正犯論處。被告先後二次犯行，時
    間緊接，犯罪基本構成要件相同，顯係基於概括犯意反覆為之，應依連續犯之規
    定論以一罪並加重其刑，惟無期徒刑部分依法不得加重。又被告販賣安非他命前
    持有安非他命低度行為，為持有後進而販賣之高度行為所吸收，故不再另論其持
    有毒品安非他命罪。未按被告先後販賣毒品安非他命予證人陳春美，僅有一次既
    遂，該次僅販得二千元，相較於大盤毒梟而言，仍屬戔戔之數，兼以被告自身亦
    施用毒品，其上揭犯行，顯係為供應吸毒之大量開銷所致，犯罪情狀非無可憫，
    情輕法重，本院認為縱就販賣安非他命科處法定低度刑有期徒刑七年，仍嫌過重
    ，爰依刑法第五十九條規定減輕其刑，販賣安非他命部分，並依法先加重後減輕
    之。爰審酌被告所犯販賣毒品供人施用，殘害他人身心健康至鉅，販賣之次數及
    數量、犯罪所得、犯罪動機、目的、手段、犯後矢口犯行等一切情狀，量處如主
    文所示之刑。扣案之結晶一包，係第二級毒品安非他命（毛重０．七公克），係
    屬違禁物，應依同條例第十八條第一項宣告沒收銷燬之。
四、又被告販賣毒品安非他命予陳春美二次，僅有一次既遂而販得二千元，為被告犯
    罪所得之財物，雖未扣案，然不能證明業已費失，併依毒品危害防制條例第十九
    條第一項之規定宣告沒收，如全部或一部不能沒收時，以其財產抵償之。
據上論斷，應依刑事訴訟法第二百九十九條第一項前段，毒品危害防制條例第四條第
二項、第十八條第一項、第十九條第一項，刑法第十一條前段、第二十八條、第五十
六條、第五十九條，判決如主文。
本案經檢察官王森榮到庭執行職務。
中    華    民    國      八十九      年      七      月      二十五    日
                                  臺灣臺南地方法院刑事第三庭
                                          法  官  林淑婷
右正本證明與原本無異。
如不服本判決，應於判決送達後十日內，向本院提出上訴狀。
                                          書記官  董挹棻
中    華    民    國      八十   九   年     七       月    二十八    日
附錄本案論罪科刑法條全文：
毒品危害防制條例第四條第二項：
製造、運輸、販賣第二級毒品者，處無期徒刑或七年以上有期徒刑，得併科新台幣七
百萬元以下罰金。


司法院資訊處製作；財團法人民間司法改革基金會備份。
